【裁判字號】    92,上易,415
【裁判日期】    920708
【裁判案由】    竊盜
【裁判全文】
臺灣高等法院臺南分院刑事判決            九十二年度上易字第四一五號      Ｇ
      上  訴  人  臺灣雲林地方法院檢察署檢察官
      被      告  甲  ○  ○
右上訴人因被告竊盜案件，不服臺灣雲林地方法院九十二年度易字第七八號中華民國
九十二年三月二十八日第一審判決（起訴案號：臺灣雲林地方法院檢察署九十一年度
偵字第三四一七號），提起上訴，本院判決如左：
      主      文
上訴駁回。
      理      由
一、公訴意旨以：被告甲○○意圖為自已不法之所有，於民國（下同）九十一年七月
    十九日凌晨二時三十分許，駕駛所有車牌號碼ＷＶ─七七七九號自小客車，停放
    於雲林縣大埤鄉○○○○○路三段十六之一號檳榔攤旁空地，然後至雲林縣大埤
    鄉○○村○○路九巷三十六弄十四號住處，著手破壞該住處後方鋁門，欲入內行
    竊之際，旋為屋主乙○○發現，即立刻打電話通知鄰居圍捕，並報警處理，惟甲
    ○○仍趁隙逃脫。事後甲○○主動到雲林縣大埤鄉大埤分駐所，藉詞備案請求協
    尋其失竊之上開自小客車，始為警查獲。因認被告甲○○涉犯刑法第三百二十條
    第三項、第一項之竊盜未遂罪嫌等語。
二、按犯罪事實應依證據認定之，無證據不得推定其犯罪事實。又不能證明被告犯罪
    或其行為不罰者，應諭知無罪之判決，刑事訴訟法第一百五十四條、第三百零一
    條第一項分別定有明文。又按刑法上之未遂犯，必須已著手於犯罪行為之實行而
    不遂，始能成立，此在刑法第二十五條第一項規定甚明。再按同法第三百二十一
    條之竊盜罪，為同法第三百二十條之加重條文，自應以竊取他人之物為其犯罪行
    為之實行；至於該條第一項各款所列情形，不過為犯竊盜罪之加重條件，如僅著
    手於該項加重條件之行為而未著手竊取財物，仍不能以本條之竊盜未遂論，最高
    法院著有二十七年滬上第五四號判例可參。
三、被告甲○○自始至終矢口否認有上揭竊盜犯行，並辯稱：我只在乙○○家後門的
    門外張望，所以引起他們誤會，我沒有破壞他的門窗等語。經查：依檢察官起訴
    被告甲○○之犯罪事實，即被告於九十一年七月十九日二時三十分許，在雲林縣
    大埤鄉○○村○○路九巷三十六弄十四號住處，著手破壞該住處後方鋁門，欲入
    內行竊之際，旋為屋主乙○○發現。則檢察官應該追訴被告係毀壞安全設備於夜
    間侵入住宅竊盜，始合於追訴之事實。惟依此追訴之事實，被告僅在門外探望，
    所從事者又係刑法第三百二十一條第一項之加重條件之行為，並未著手竊取財物
    ，尚不能以之為竊盜未遂論。再者，若檢察官係追訴普通竊盜罪，依追訴事實所
    載情節，被告僅處於竊盜之預備行為階段而已，而刑法對於預備竊盜並無處罰明
    文，亦難令被告負何種罪責，合先敘明。又查，被害人乙○○於警訊中指述：我
    在樓上二樓門窗向下觀看竊嫌（指被告）在破壞鋁門窗約四、五分鐘後，我打電
    話通知鄰居圍捕，後來該男子見我們前來即逃逸等語（見警卷第三頁反面）；於
    偵查中指述：被告這次來偷，看到狗就嚇到，躲在我家樓的窗戶，被我發現，我
    打電話給鄰居出來圍捕，他就給我們追等語（見偵查卷第五十六頁），又於本院
    調查時陳稱：「（問：案發當天你家被偷走多少錢？）當天沒有」、「（問：你
    與陳淑玲以前遭偷的東西，有無證據足證係被告所為？）沒有，但我猜想是被告
    所為」、「（問：當天你的門窗有無被毀損？）沒有毀損，也沒有被攙毀的痕跡
    ，沒有看到被告在攙門窗，只看到他在門邊而已等語（見本院九十二年六月十一
    日訊問筆錄），足見被害人乙○○指訴被告案發斯時僅逗留在其宅外，並無下手
    行竊，亦無攙毀其門窗，且無證據而僅憑猜想其與陳淑玲以前遭竊係被告所為。
    再參以卷附之鋁門窗照片，該鋁門窗並無遭破壞之情，堪證被告既尚未破壞被害
    人之鋁門窗，且被發現時應該僅在門外觀望而已，尚未著手竊盜，應屬於預備行
    竊之階段至明。故被告雖於本院調查時坦稱其有想要行竊（見本院九十二年五月
    二十一日訊問筆錄），然其既未著手行竊盜，僅在預備之階段，其行為應為法律
    所不罰。此外，復查無其他積極證據，足以證明被告確已經著手竊盜，揆諸首開
    說明，被告之行為不罰，原審因予諭知無罪。本院經核原判決之認事用法，俱無
    不當，公訴人上訴意旨認被告應成立罪責而指摘原判決有不當之處，為無理由，
    應予駁回。
據上論斷，應依刑事訴訟法第三百六十八條，判決如主文。
本案經檢察官劉得鉦到庭執行職務。
中    華    民    國      九十二      年      七      月      八        日
                                  臺灣高等法院臺南分院刑事第四庭
                                      審判長法官  鄭    文    肅
                                            法官  黃    三    哲
                                            法官  王    浦    傑
右正本證明與原本無異。
不得上訴。
                                      法院書記官  蔡    振    豐
中    華    民    國      九十二      年      七      月      十        日


司法院資訊處製作；財團法人民間司法改革基金會備份。
